臺灣高等法院刑事判決
111年度上易字第1189號
上  訴  人  臺灣士林地方檢察署檢察官
被      告  陳勲  


上列上訴人因被告詐欺案件，不服臺灣士林地方法院111年度易
字第21號，中華民國111年6月1日第一審判決(起訴案號：臺灣士
林地方檢察署110年度偵字第3069號、第15950號)，提起上訴，
本院判決如下：
    主  文
上訴駁回。               
    理  由
一、經本院審理結果，認第一審判決對被告陳勲為無罪之諭知，
    核無不當，應予維持，並引用第一審判決書記載之證據及理
    由(如附件)。
二、檢察官上訴意旨以：證人楊宗倫於原審結證稱：「(是否還
    記得被告賣你的預付卡電話號碼？)忘記了。(有1位洪呈佑
    在109年4月12日申請了1支亞太電信門號0000000000號，是
    否有印象？)號碼沒有印象，但是亞太電信有印象。(就你所
    知109年間你跟被告所購買預付卡共有幾張？)印象中只有1
    次，買2到3張預付卡」等語。是依證人楊宗倫上開證述，其
    係向被告購買2到3張預付卡門號，然依證人洪呈佑之證詞可
    知，被告係用其名義辦了12支預付卡門號，系爭0000000000
    門號是否確為被告賣給證人楊宗倫之門號乙節，依證人楊宗
    倫上開證詞無法證明，原審判決未查及此，卻逕認證人楊宗
    倫之上開證述，核與被告上開所辯，大致相符，原判決上開
    理由似與經驗及論理法則尚有未符。被告雖辯稱出售系爭門號
    予「膜力紅」通訊行，並無詐欺他人之犯意，惟依被告年齡
    、智識能力及社會生活經驗，其交付上開門號時，應可認知
    其所提供之門號將被用來隱匿不法犯罪之情，是被告對收取
    門號之人可能係財產犯罪集團成員，實足以預見。再者，被
    告自承辦理系爭門號費用為新臺幣(下同)300元，委請洪呈
    佑代辦之報酬為500元，隨後以1200元出售予「膜力紅」通
    訊行，顯見被告從中可獲利400元。參以被告與該收取系爭
    門號者素昧平生，任意交付系爭門號供對方使用，亦無要求
    出具合法用途切結書等情，堪認被告於交付上開門號時，已
    抱有縱為財產犯罪集團用於不法，因上開門號非由己所申辦
    ，自己並無損失之無所謂心態，始決意提供，足見被告主觀
    上具有幫助詐欺之不確定故意甚明。綜上所述，原判決既有
    上揭違誤，自難謂適法允當。
三、本院查：
　㈠系爭亞太電信預付卡門號0000000000，係被告以員工洪呈佑
    名義購買後，販售予膜力虹通信行之楊宗倫乙節，經勾稽被
    告供述與證人楊宗倫之證詞，足可認定系爭門號預付卡確是
    被告轉售予證人楊宗倫，蓋證人楊宗倫於109年間僅跟被告
    買過1次預付卡門號、為亞太電信的門號，而亞太電信的基
    地台涵蓋之範圍及密度，均與國內其他電信業者如中華電信
    、臺灣大哥大無法相比，足作為被告與證人楊宗倫間有無購
    買系爭門號預付卡之辨識特徵，是以證人楊宗倫雖未確切證
    稱其向被告所購買即0000000000號之系爭門號，然仍無礙於
    楊宗倫確有於109年間向被告購買系爭預付卡門號，且證人
    楊宗倫已向被告稱其要轉售他人用於貼廣告等情之認定，是
    以檢察官上訴理由猶執陳詞，指摘原審證據取捨違背經驗法
    則與論理法則云云，洵非的論而不足取。
　㈡又被告為避免法院形成有罪之判決，得依刑事訴訟法第161條
    規定「被告得就被訴事實指出有利之證明方法」。本件被告
    已在原審聲請調查有利自己之證人楊宗倫，如上述，是檢察
    官應就被告所提出有利自己之證據，盡舉證責任或說服責任
    使法院形成被告確有被訴之事實，惟檢察官上訴並未提出積
    極證據，僅執詞就原審證據取捨之理由，指摘原審為被告無
    罪判決不當云云，然檢察官所舉各項證據及法院依卷內調查
    所得證據，均無法使法院形成被告確有被訴之犯罪之確切心
    證，應認被告之犯罪不能證明。是原審對被告為無罪判決，
    核無不當，本件檢察官上訴無理由，應予駁回。
四、據上論結，應依刑事訴訟法第373條、第368條，判決如主文
    。
本案經檢察官林士淳提起公訴，檢察官吳昭瑩提起上訴，檢察官
劉成焜到庭執行職務。
中　　華　　民　　國　　111 　年　　11　　月　　1 　　日
                  刑事第十九庭  審判長法　官  曾淑華
                                      法　官  陳文貴
                                      法　官  黃惠敏
以上正本證明與原本無異。
不得上訴。
                                      書記官  吳錫欽
中　　華　　民　　國　　111 　年　　11　　月　　1 　　日